臺灣高等法院刑事判決　　　　　　　　93年度上訴字第3293號
上　訴　人　甲○○
即　被　告
　　　　　　　　　　號三樓(
上列上訴人因毒品危害防制條例案件，不服臺灣板橋地方法院93
年度訴字第570 號，中華民國93年10月28日第一審判決（起訴案
號：臺灣板橋地方法院檢察署93年度核退毒偵字第58號），提起
上訴，本院判決如下：
    主      文
上訴駁回。
    事      實
一、甲○○前於民國八十二年間因違反麻醉藥品管理條例等案件
    ，經法院判處有期徒刑五年六月確定，嗣入監執行後，曾於
    八十四年三月二十四日假釋出監。惟於八十五年間又因違反
    肅清煙毒條例及麻醉藥品管理條例等案件，經法院判處有期
    徒刑一年六月確定，前開假釋乃經法院裁定撤銷之，應執行
    殘刑二年十月十六日。經於八十五年十二月三十一日入監執
    行後，復於八十七年十二月十九日假釋出監，詎又於八十九
    年間因竊盜、贓物及侵占等案件，經臺灣臺北地方法院及臺
    灣板橋地方法院先後判處有期徒刑四月、六月及五月確定，
    並定其應執行之刑為一年，而再經法院裁定撤銷前開假釋，
    應執行殘刑一年五月十三日。經於八十九年十月十八日入監
    執刑前開殘刑及一年之有期徒刑後，業於九十二年一月二十
    七日縮刑期滿執行完畢。另其於八十九年間因犯施用毒品案
    件，經送觀察勒戒後認有繼續施用毒品之傾向，而經法院以
    裁定令入戒治處所施以強制戒治一年，嗣經於八十九年十月
    十八日停止戒治釋放出所，同時交付保護管束後，迄九十年
    四月二十二日已保護管束期滿，而經臺灣臺北地方法院檢察
    署檢察官於九十二年十月二十七日以九十二年度戒毒偵字第
    一七○號為不起訴處分確定。詎猶不思戒除毒癮，復於前開
    強制戒治執行完畢釋放後五年內之九十二年十二月十五日晚
    上某時許，在臺北縣三重市○○○路三十七號附近之某公共
    廁所內（原起訴書僅略載為「於九十二年十二月十六日下午
    一時三十分許，經警採尿前二十六小時內某時許，在不詳處
    所」應予更正），施用第一級毒品海洛因一次。嗣經警於九
    十二年十二月十六日十一時十分許，在臺北縣三重市○○○
    路三十七號前當場查獲，並扣得海洛因一包（淨重○．○三
    公克），因而查悉上情。
二、案經臺北市政府警察局中正第一分局報告臺灣板橋地方法院
    檢察署檢察官偵查起訴。
    理      由
一、右揭犯罪事實，業據被告甲○○於原審及本院審理時坦承不
    諱，其於九十二年十二月十六日十三時三十分為警所採集之
    尿液，經送請明生生物科技股份有限公司檢驗後，確呈嗎啡
    （施用海洛因後之正常代謝物）陽性反應，有該公司濫用藥
    物檢體檢驗報告一份附卷可稽（核退毒偵字卷第二八頁），
    另扣案海洛因一包經初步鑑驗及送請法務部調查局鑑定後，
    均確認含有第一級毒品海洛因成分，有初步鑑驗報告單及法
    務部調查局鑑定通知書各一紙在卷可查（毒偵字卷第十一頁
    、核退毒偵字卷第三三頁），應足擔保被告前開自白之真實
    性。次查被告前於八十九年間因犯施用毒品案件，經送觀察
    勒戒後認有繼續施用毒品之傾向，而經法院以裁定令入戒治
    處所施以強制戒治一年，嗣經於八十九年十月十八日停止戒
    治釋放出所，同時交付保護管束後，迄九十年四月二十二日
    已保護管束期滿，而經臺灣臺北地方法院檢察署檢察官於九
    十二年十月二十七日以九十二年度戒毒偵字第一七○號為不
    起訴處分確定，有前開不起訴處分書（核退毒偵字卷第三四
    頁）及本院被告全國前案紀錄表各一份附卷可稽，其於前開
    強制戒治執行完畢後五年內，再犯本案施用毒品之犯行事證
    明確，應依法論科。
二、查毒品危害防制條例業於九十二年六月六日經立法院修正通
    過，總統於九十二年七月九日公布，並自九十三年一月九日
    開始施行。本件被告行為後，上開條例雖經修正，然其所為
    前開犯行，不論依據新法或舊法，均應依法起訴，且新舊法
    第十條第一項規定亦無不同，自應依刑法第二條第一項前段
    之規定，適用裁判時之新法處斷。核被告所為，係犯毒品危
    害防制條例第十條第一項之施用第一級毒品罪。其施用前後
    持有第一級毒品之低度行為，應為其施用之高度行為所吸收
    ，不另論罪。次查被告前於八十二年間因違反麻醉藥品管理
    條例等案件，經法院判處有期徒刑五年六月確定，嗣入監執
    行後，曾於八十四年三月二十四日假釋出監。惟於八十五年
    間又因違反肅清煙毒條例及麻醉藥品管理條例等案件，經法
    院判處有期徒刑一年六月確定，前開假釋乃經法院裁定撤銷
    之，應執行殘刑二年十月十六日。經於八十五年十二月三十
    一日入監執行後，復於八十七年十二月十九日假釋出監，詎
    又於八十九年間因竊盜、贓物及侵占等案件，經臺灣臺北地
    方法院院及本院先後判處有期徒刑四月、六月及五月確定，
    並定其應執行之刑為一年，而再經法院裁定撤銷前開假釋，
    應執行殘刑一年五月十三日。經於八十九年十月十八日入監
    執刑前開殘刑及一年之有期徒刑後，業於九十二年一月二十
    七日縮刑期滿執行完畢，有本院被告全國前案紀錄表一份附
    卷可稽，其受有期徒刑之執行完畢後五年內，再犯本案有期
    徒刑以上之罪，為累犯，依法加重其刑。
三、原審法院經審理結果，認被告犯罪事證明確，援引毒品危害
    防制條例第十條第一項、第十八條第一項前段，刑法第十一
    條前段、第二條第一項前段、第四十七條規定，經審酌被告
    品行、智識程度、犯罪動機、目的、手段、所生危害及犯罪
    後態度等一切情狀，判處被告有期徒刑八月，並以扣案海洛
    因一包（淨重○．○三公克），屬毒品危害防制條例第二條
    第二項第一款之第一級毒品，依同條例第十八條第一項前段
    諭知沒收銷燬，經核原審判決認事用法均無不當或違法，量
    刑亦屬妥適，被告以渠於九十三年六、七月間另有施用毒品
    行為，請求併予審理而提起上訴，然查，被告該部分自白並
    無其他任何積極證據足供佐證，其憑上指摘原審判決不當而
    提起上訴，為無理由，應予駁回。
據上論斷，應依刑事訴訟法第368條判決如主文。
本案經檢察官吳慎志到庭執行職務。
中　　華　　民　　國　　94　　年　　1 　　月　　4 　　日
　　　　　　　　　刑事第十九庭審判長法　官  許國宏
　　　　　　　　　　　　　　  　    法　官  洪光燦
  　　　　　　　　　　　　　　  　　法　官  林勤純
上正本證明與原本無異。
如不服本判決應於收受送達後十日內向本院提出上訴書狀，未附
理由時應於提起上訴後十日內向本院補提上訴理由書狀（均應按
他造人數提出繕本）。
                                    書記官  林旻弘
中　　華　　民　　國　　94　　年　　1 　　月　　6 　　日
附錄：本案論罪科刑法條全文
毒品危害防制條例第十條
施用第一級毒品者，處六月以上五年以下有期徒刑。
施用第二級毒品者，處三年以下有期徒刑。
